臺灣板橋地方法院刑事判決　　　　　　　　　　　　　九十一年度易緝字第九八號
　　公　訴　人　臺灣板橋地方法院檢察署檢察官
　　被　　　告　乙○○
右列被告因竊盜（家庭暴力）等案件，經檢察官提起公訴（八十八年度偵字第一二二
七號），本院判決如左：
    主  文
乙○○傷害人之身體，處拘役伍拾日，如易科罰金，以佰元折算壹日；又攜帶兇器
竊盜，處有期徒刑壹年。
    事  實
一、乙○○曾因違反麻醉藥品管理條例、竊盜、偽造文書、偽造有價證券、偽造貨幣
    等案件，經臺灣高等法院以八十二年度聲字第一一三號裁定應執行有期徒刑十年
    確定，於民國八十三年十二月十日假釋出監，縮刑假釋期滿日期為八十九年十一
    月十五日。乙○○於假釋期間，自八十四年十一月間起至八十七年十一月中旬止
    ，與甲○同居在台北縣板橋市○○路○段一九六之三號四樓，二人間曾有事實上
    之夫妻關係，屬家庭暴力防治法第三條第二款所稱家庭成員；嗣於八十七年十一
    月十日晚上八時許，雙方在上址發生口角，乙○○竟基於普通傷害之故意，徒手
    毆打甲○之胸部及背部等處，致甲○受有左前胸部及左後背部皮下瘀血各一乘一
    點五公分、左鼠蹊部皮下瘀血約二乘三公分等傷害。甲○因恐再遭乙○○毆打，
    旋離開上址，乙○○竟另行起意，意圖為自己不法之所有，於八十七年十一月中
    旬某日，在上址其住處，持可供兇器使用之螺絲起子（長約十八公分，未扣案）
    一支撬開保險箱（毀損保險箱部分未據告訴），竊取甲○所有之女勞力士鑲金手
    錶一只、金幣五個、鑽戒十二只、鑽石手鍊一條、鑽石項鍊三條、珍珠項鍊四條
    、鑽石耳環三對（心型、方型、圓型）、Ｋ金項鍊八條、玉鐲五只、玉墜十一只
    、黃金二十兩（戒子十五只、手鍊八條、項鍊一兩重八條）、國泰人壽股票二張
    、保單六張、壽險合格證書一張、護照一本等物。
二、案經被害人甲○訴請臺灣板橋地方法院檢察署檢察官偵查起訴。
    理  由
一、右揭事實，訊據被告乙○○除辯稱：甲○離開上址七、八天，伊因缺錢吃飯，始
    以螺絲起子撬開保險箱取走自己之手鍊及項鍊各一條典當，至於伊自該保險箱取
    走屬甲○所有之金飾等物品，已於事後託李英明及梁姓友人轉交甲○，伊並無竊
    盜之意思云云外，餘均坦承不諱，核與告訴人甲○於偵審中指訴之情節相符，並
    有台北市立和平醫院診斷書影本一紙附卷可稽；又上開螺絲起子一支，長約十八
    公分，業據被告於九十一年六月十四日本院訊問時供明在卷，並有其親筆所繪該
    螺絲起子圖形一紙附卷可參，則該螺絲起子在客觀上自足以威脅他人之生命及身
    體安全而可供兇器使用。至於被告辯稱：伊事後已將甲○所有之上開金飾等物品
    ，託李英明及其梁姓女友轉交甲○云云，惟告訴人甲○陳稱伊未收到李英明轉交
    任何失竊之上開物品。苟被告無不法所有之意圖，何以需大費周章將甲○所有之
    上開物品帶離上開住處？又，被告於八十八年三月九日檢察官訊問時供稱：「（
    問：那些是你的？）其中鑽石耳環（心型）一對、黃金手鍊二條、黃金項鍊一條
    。」、「其中黃金項鍊一條、手鍊二條已經典當。」嗣於九十一年八月六日本院
    審理時改稱：「我只有黃金手鍊一條及黃金項鍊一條放在保險箱裡面，心型鑽石
    耳環是告訴人的。」被告供詞反覆，已難憑信，況且依被告上開供述析之，被告
    至少已將屬告訴人所有之手鍊一條典當，益見被告有不法所有之意圖；又，被告
    於九十一年八月六日本院訊問時陳稱：「因他們找李英明出面向我要，我就交給
    李英明」等語，縱認被告事後已託李英明及其梁姓女友將上開物品歸還甲○，亦
    係被告受告訴人一方之要求後始被動返還，仍不能卸免其於竊盜行為完成時即已
    構成竊盜罪之刑責。再者，被告陳稱：李英明係伊於八十七年間因違反電信法在
    台灣台北監獄台北分監執行拘役時所認識同在該分監執行之人犯云云，然而本院
    向台灣台北監獄台北分監查詢結果，該分監（所）未曾羈押李英明，有該分監九
    十一年七月三十日北分監總字第０九一００００七七一號函一份附卷可稽，亦無
    從證明被告所辯為真實。綜上所述，被告空言所辯尚難憑信，本案事證明確，被
    告犯行洵堪認定。
二、核：(一)被告傷害甲○身體之行為，係犯刑法第二百七十七條第一項之普通傷害罪
    ；被告與被害人甲○自八十四年十一月間起至八十七年十一月中旬止即共同居住
    生活，曾有事實上之夫妻關係，屬家庭暴力防治法第三條第二款所稱家庭成員，
    被告對甲○故意實施身體上不法侵害之行為，屬家庭暴力罪，併此敘明。(二)被告
    持可供兇器使用之螺絲起子竊取甲○所有上開物品之行為，係犯刑法第三百二十
    一條第一項第三款之攜帶兇器竊盜罪。(三)被告所犯上開二罪，犯意各別，行為互
    殊，應分論併罰。(四)爰審酌被告有事實欄所載之犯罪前科及受有期徒刑之一部執
    行後假釋，有臺灣高等法院檢察署刑案紀錄簡覆表及臺灣高等法院被告全國前案
    紀錄表各一份在卷可考，竟於假釋期間不知悔改，其犯罪動機、手段、犯罪時所
    受之刺激、被害人甲○受傷之程度尚屬輕微、被告與被害人間之關係、所竊得之
    財物價值甚高，及犯後態度等一切情狀，分別量處如主文所示之刑。被告行為後
    ，刑法第四十一條業於九十年一月四日修正為「犯最重本刑為五年以下有期徒刑
    以下之刑之罪，而受六月以下有期徒刑或拘役之宣告，因身體、教育、職業、家
    庭之關係或其他正當事由，執行顯有困難者，得以一元以上三元以下折算一日，
    易科罰金。但確因不執行所宣告之刑，難收矯正之效或難以維持法秩序者，不在
    此限。」「併合處罰之數罪，均有前項情形，其應執行之刑逾六月者，亦同。」
    並於同年月十日公布施行，於同年月十二日生效，比較新舊法之規定，以變更後
    之新法對被告有利，依刑法第二條第一項前段之規定，自應適用裁判時之刑法第
    四十一條第一項前段規定，就被告因傷害罪所受宣告拘役部分，諭知易科罰金之
    折算標準。又，被告竊盜時所使用之螺絲起子一支，未扣案，被告陳稱非屬伊所
    有且已丟棄滅失，因非違禁物，爰不宣告沒收，附此敘明。
據上論斷，應依刑事訴訟法第二百九十九條第一項前段，刑法第二條第一項前段、第
二百七十七條第一項、第四十一條第一項前段、第三百二十一條第一項第三款，罰金
罰鍰提高標準條例第一條前段、第二條，判決如主文。
本案經檢察官李吉祥到庭執行職務。
中    華    民    國      九十一      年        八     月     二十      日
                                    臺灣板橋地方法院刑事第三庭
                                        法  官  樊  季  康
右正本證明與原本無異。
如不服本判決，應於判決送達後十日內，向本院提出上訴狀。
                                        書記官  馬  秀  芳
中    華    民    國      九十一      年        八     月     二十      日
附錄本案論罪科刑主要法條全文：
刑法第三百二十一條第一項
犯竊盜罪而有左列情形之一者，處六月以上五年以下有期徒刑：
一、於夜間侵入住宅或有人居住之建築物、船艦或隱匿其內而犯之者。
二、毀越門扇、牆垣或其他安全設備而犯之者。
三、攜帶兇器而犯之者。
四、結夥三人以上而犯之者。
五、乘火災、水災或其他災害之際而犯之者。
六、在車站或埠頭而犯之者。
前項之未遂犯罰之。
